【裁判字號】    89,易,912
【裁判日期】    890526
【裁判案由】    偽造文書
【裁判全文】
臺灣桃園地方法院刑事判決                          八十九年度易字第九一二號
    公  訴  人  臺灣桃園地方法院檢察署檢察官
    被      告  甲○○
右列被告因偽造文書案件，經檢察官提起公訴（八十九年度偵緝字第二五七號），本
院判決如左：
        主  文
甲○○共同連續行使偽造私文書，足以生損害於公眾及他人，處有期徒刑陸月。緩刑
年。編號三０二九四九號入境登記表、編號九０七九一一號出境登記表上旅客簽名
欄偽造之「中村喜樹」署押各壹枚，均沒收。
    事      實
一、甲○○前往日本經商，因其中華民國護照逾期，又急需返台探視重病之母親，竟
    於八十五年二月十三日，與日籍成年男子志村常宏共同概括犯意聯絡，在日本以
    日幣一百萬元之代價，由甲○○提供自己之照片交由志村常宏，由志村常宏在日
    本大阪辦理護照，於八十五年二月廿一日取得其上記載姓名為「中村喜樹」、西
    元一九六三年十月四日出生，貼有「甲○○」照片之編號ＭＰ0000000號
    之護照，並由志村常宏交給甲○○，甲○○即於八十五年二月廿三日搭飛機，由
    日本抵達桃園中正國際機場後，持該護照，偽造「中村喜樹」之署押一枚在入境
    登記表（編號三０二九四九號），並將該旅客入境登記表，連同上開護照，在入
    境查驗檯持交桃園中正機場之海關人員供查驗關員查驗後入境，並使不知情之公
    務員將該不實之事項登載於職務上所掌管之入出境電腦報表公文書上，足以生損
    害於內政部入出境管理機關對旅客管理之正確性及中村喜樹其人，旋於八十五年
    二月廿九日，在桃園中正國際機場，又持該護照，偽造「中村喜樹」之署押一枚
    在出境登記表（編號九０七九一一號），並將該旅客出境登記表，連同上開護照
    ，在出境查驗檯持交桃園中正機場之海關人員供查驗關員查驗後出境，並使不知
    情之公務員將該不實之事項登載於職務上所掌管之入出境電腦報表公文書上，足
    以生損害於內政部入出境管理機關對旅客管理之正確性及中村喜樹其人，甲○○
    於前往日本後，即該護照交給志村常宏。嗣於八十七年七月廿一日甲○○因中華
    民國護照逾期而向日本東京入國管理局坦承其犯行，經日本政府遣返國內。
二、案經國際刑警組織日本中央局傳真電報至內政部警政署，警政署交由台北市政府
    警察局移送臺灣桃園地方法院檢察署檢察官偵查起訴。
    理  由
一、右揭事實，業據被告甲○○坦承不諱，並有旅客入、出境登記表各一紙、旅客入
    出境紀錄表、國際刑警組織日本中央局傳真電報及日本國際刑警組織電文影本各
    一份在卷可按，又被告於八十五年二月十三日交照片予志村常宏，志村常村於八
    十五年二月廿一日即交給被告而被告於同年二月廿三日及廿九日使用完畢後，立
    刻交給志村常宏，足見志村常宏就被告甲○○在我國之犯行，具有犯意聯絡及行
    為分擔。是以，本案事證已明，被告犯行堪以認定，應依法論科。
二、核被告所為偽造「中村喜樹」名義填寫旅客入、出境登記表，以交付入出境查驗
    人員查驗，均係犯刑法第二百十六條、第二百十條之行使偽造私文書罪（起訴書
    漏引該法條），偽造中村喜樹之署押係偽造旅客入、出境登記表之階段行為，又
    偽造旅客入、出境登記表之低度行為復為行使之高度行為所吸收，均不另論罪。
    又其持不實之護照、偽造之「中村喜樹」名義之入出境登記表交與驗關人員查驗
    ，而將不實之事項登載於職務上所掌管之入出境電腦報表公文書上，係另犯刑法
    第二百十四條之使公務員登載不實罪。被告與日籍成年男子志村常宏就上開行使
    偽造私文書及使公務員登載不實罪間，有犯意聯絡及行為分擔，為共同正犯。又
    被告先後二次行使偽造私文書、二次使公務員登載不實之犯行，均時間緊接，犯
    罪構成要件相同，顯係基於概括之犯意而反覆為之，應依連續犯規定各論以一罪
    ，並依法加重其刑。又其所犯行使偽造私文書與使公務員登載不實罪間有方法結
    果之牽連關係，應從一重依行使偽造私文書罪處斷。爰審酌被告係為探視其母親
    病情始為上開犯行之犯罪動機，所生危害、犯後態度尚佳等一切情狀，量處如主
    文所示之刑，藉資懲儆。末查，被告前未曾受有期徒刑以上刑之宣告，有臺灣桃
    園地方法院檢察署刑案資料查註紀錄表一紙在卷可稽，其經此教訓，應知警惕而
    無再犯之虞，所宣告之刑，認以暫不執行為適當，併予宣告緩刑三年，以勵自新
    。
三、編號三０二九四九號入境登記表、編號九０七九一一號出境登記表上旅客簽名欄
    偽造之「中村喜樹」署押各壹枚，均應依刑法第二百十九條之規定，不問屬於犯
    人與否沒收之；至該護照雖為其所有，供犯罪所用之物，惟業於八十五年三月初
    即交給志村常宏，現在不知在何處，業據被告供明在卷，是以既在日本又有一段
    時日，顯已滅失，不另為沒收之諭知。
四、至公訴人另以被告甲○○與志村常宏在日本申請假護之行為，並持以行使之行為
    ，另涉犯第二百十六條、第二百十二條之罪，惟志村常宏在日本係以被告之照片
    向日本政府申請護照，就我國法律而言，係犯行使使公務員登載不實罪，本院前
    已論及，惟公訴人認與起訴部分有牽連關係，爰不另為無罪之喻知。至於被告日
    本之犯行，核與我國刑法第五條、第七條之要件不該當，自不構成犯罪，併此敘
    明。
據上論斷，應依刑事訴訟法第二百九十九條第一項前段，刑法第二十八條、第五十六
條、第二百十六條、第二百十條、第二百十四條、第五十五條、第七十四條第一款、
第二百十九條，罰金罰鍰提高標準條例第一條前段，判決如主文。
本案經檢察官魏雯祈到庭執行職務。
中      華      民      國      八十九    年    五      月    廿六    日
                                臺灣桃園地方法院刑事第二庭
                                      法  官  吳進發
右正本證明與原本無異。
如不服本判決，應於判決送達後十日內向本院提出上訴狀( 應附繕本 )，上訴於
臺灣高等法院。
                                      書記官  陳靜娟
中      華      民      國      八十九    年    六     月     七      日
刑法第二百十條
偽造、變造私文書，足以生損害於公眾或他人者，處五年以下有期徒刑。
刑法第二百十四條
明知為不實之事項，而使公務員登載於職務上所掌之公文書，足以生損害於公眾或他
人者，處三年以下有期徒刑、拘役或五百元以下罰金。
刑法第二百十六條
行使第二百十條至第二百十五條之文書者，依偽造、變造文書或登載不實事項或使登
載不實事項之規定處斷。


司法院資訊處製作；財團法人民間司法改革基金會備份。
